臺灣屏東地方法院民事裁定
111年度司繼字第1451號
                                   111年度司繼字第1500號
                                   111年度司繼字第1510號
                                   111年度司繼字第1512號
                                   111年度司繼字第1513號
                                   111年度司繼字第1514號
                                   111年度司繼字第1515號
                                   111年度司繼字第1530號

聲  明  人  王彩好  



            王贊舜  

            王筠涵  

兼上列一人
法定代理人  王于菁  

法定代理人  王柏憲  

聲  明  人  王畇筑  

            王致硯  

兼上列二人
法定代理人  王世豪  

法定代理人  李盈蓮  

聲  明  人  林恩恩  

            林宥佑  

兼上列二人
法定代理人  洪婉君  

法定代理人  林宏偉  

聲  明  人  王贊雄  

            張守博  

            張守順  

            張守傑  

兼上列三人
法定代理人  王苔蓉  

法定代理人  張家豪  

聲  明  人  吳艾潔  

            吳羿霆  

兼上列二人
法定代理人  王彥茹  

法定代理人  吳卓儒  

聲  明  人  郭贊祐  

            郭瑋同  

兼上列一人
法定代理人  郭晉福  

法定代理人  李叡穎  

聲  明  人  吳寬烜  

            吳詠沂  

兼上列二人
法定代理人  郭舒婷  

法定代理人  吳俊昌  

聲  明  人  張瑀倢  

            張瑞洋  

            張瑀航  

兼上列三人
法定代理人  郭攸琪  

法定代理人  張庭瑋  

聲  明  人  洪竣栢  

            洪峻頻  

兼上列二人
法定代理人  洪德一  

法定代理人  林姿君  

聲  明  人  許程淞  

兼上列一人
法定代理人  洪婉玉  

法定代理人  許哲均  

聲  明  人  王贊惠  

            王俊傑  

            王俊茗  

            李沁雪  

            李源修  

兼上列二人
法定代理人  王秋靈  

法定代理人  李銘輝  

上列聲明人聲明拋棄繼承事件，因被繼承人均係王仁義，本院認
有合併處理之必要，除就聲明人王彩好、王贊舜、王贊惠、王贊
雄、郭贊祐、洪德一、洪婉玉、洪婉君之部分准予備查外，就聲
明人王于菁、王世豪、王苔蓉、王彥茹、郭晉福、郭舒婷、郭攸
琪、王俊傑、王俊茗、王秋靈、王筠涵、王畇筑、王致硯、林恩
恩、林宥佑、張守博、張守順、張守傑、吳艾潔、吳羿霆、郭瑋
同、吳寬烜、吳詠沂、張瑀倢、張瑞洋、張瑀航、洪竣栢、洪峻
頻、許程淞、李沁雪、李源修之部分爰合併裁定如下：
    主  文
聲明駁回。
程序費用新臺幣1,000元由聲明人負擔。
    理  由
一、按繼承人得拋棄其繼承權；遺產繼承人，除配偶外，依左列
    順序定之：直系血親卑親屬。父母。兄弟姊妹。祖父母；前
    條所定第1 順序之繼承人，以親等近者為先；第1138條所定
    第一順序之繼承人，有於繼承開始前死亡或喪失繼承權者，
    由其直系血親卑親屬代位繼承其應繼分；第1138條所定第一
    順序之繼承人中有拋棄繼承權者，其應繼分歸屬於其他同為
    繼承之人；第一順序之繼承人，其親等近者均拋棄繼承權時
    ，由次親等之直系血親卑親屬繼承，民法第1174條第1 項、
    第1138條、第1139條、第1140條、第1176條第1 項、第5 項
    分別定有明文。是向法院聲明拋棄繼承權之前提，必須聲明
    人於聲明時業已取得繼承權，倘聲明人並未取得繼承權，當
    不得向法院聲明拋棄繼承，自不待言。
二、本件聲明意旨略以：聲明人為被繼承人王仁義（男，民國00
    年0 月00日生，身分證統一編號：Z000000000號，生前最後
    住所：屏東市○○路00號）之繼承人，被繼承人於111 年6月1
    5日死亡，聲明人自願拋棄繼承權，爰依法向本院聲明拋棄
    繼承權，請准予備查等語。
三、經查，本件聲明人主張渠等為被繼承人王仁義之繼承人，有
    被繼承人除戶戶籍謄本、繼承系統表、聲明人戶籍謄本附卷
    可稽。又本件聲明人王彩好、王贊舜、王贊雄、郭贊祐、王
    贊惠為被繼承人之子女，另被繼承人之次女王彩華業於104 
    年5 月9 日死亡，其子女洪德一、洪婉君、洪婉玉即為代位
    繼承人，且洪德一、洪婉君、洪婉玉之繼承順位與聲明人王
    彩好、王贊舜、王贊雄、郭贊祐、王贊惠同為第一順位親等
    在前之繼承人，渠等聲明拋棄繼承於法並無不合，應准予備
    查，合先敘明。惟查，聲明人王于菁、王世豪、王苔蓉、王
    彥茹、郭晉福、郭舒婷、郭攸琪、王俊傑、王俊茗、王秋靈
    為被繼承人之孫子女;另聲明人王筠涵、王畇筑、王致硯、
    林恩恩、林宥佑、張守博、張守順、張守傑、吳艾潔、吳羿
    霆、郭瑋同、吳寬烜、吳詠沂、張瑀倢、張瑞洋、張瑀航、
    洪竣栢、洪峻頻、許程淞、李沁雪、李源修等則為被繼承人
    之曾孫子女，然被繼承人尚有其他子輩繼承人即王寶斌、王
    進宏、王意萍等未向本院聲明拋棄繼承，此有本院職權調取
    案件查詢清單、戶籍資料附卷可參。揆諸首揭規定，被繼承
    人既尚有上開親等在前之子輩繼承人未聲明拋棄繼承，則聲
    明人王于菁、王世豪、王苔蓉、王彥茹、郭晉福、郭舒婷、
    郭攸琪、王俊傑、王俊茗、王秋靈、王筠涵、王畇筑、王致
    硯、林恩恩、林宥佑、張守博、張守順、張守傑、吳艾潔、
    吳羿霆、郭瑋同、吳寬烜、吳詠沂、張瑀倢、張瑞洋、張瑀
    航、洪竣栢、洪峻頻、許程淞、李沁雪、李源修既為親等在
    後之孫輩及曾孫輩繼承人，依法尚未取得繼承權，是渠等向
    本院聲明拋棄繼承，於法即有未合，應予駁回。
四、依家事事件法第97條、非訟事件法第21條第1 項前段，裁定
    如主文。
五、如不服本裁定，應於送達後10日內向本院提出抗告狀，並繳
    納抗告費新臺幣1,000 元。
中　　華　　民　　國　　111 　年　　10 　　月　 13　　日
　　　　　　　　　家事庭司法事務官　謝昆達